臺灣苗栗地方法院刑事判決
111年度訴字第491號
公  訴  人  臺灣苗栗地方檢察署檢察官
被      告  楊志偉



上列被告因加重詐欺等案件，經檢察官提起公訴 （111年度偵字
第6579號），被告於準備程序中就被訴事實為有罪之陳述，經本
院合議庭裁定由受命法官獨任行簡式審判程序，判決如下：
    主  文
楊志偉犯如附表各編號所示之罪，各處如附表各編號「宣告罪刑
及沒收」欄所示之刑及沒收。得易科罰金之罪部分，應執行有期
徒刑伍月，如易科罰金，以新臺幣壹仟元折算壹日。
    犯罪事實及理由
一、本案犯罪事實、證據及應適用法條，除犯罪事實欄一、㈠、㈡
    、㈢補充「基於詐欺取財之犯意」、犯罪事實欄㈢第3行「3時
    47分」更正「3時56分」；證據部分補充「被告楊志偉於本
    院準備程序及審理時之自白」外，餘均引用檢察官起訴書所
    載（詳如附件）。
二、論罪科刑：
　㈠被告所犯上開3罪，犯意各別，行為互殊，應分論併罰。
　㈡爰審酌被告為圖一己私利，不思以正當途徑獲取所需，以匿
    名販賣手機遊戲帳戶或虛擬遊戲幣方式，及以一般人對於社
    群網路上小額購物之風險控管較鬆懈之機會，虛偽刊登或傳
    送不實之商品販賣訊息，詐騙告訴人等匯款至被告之帳戶，
    恣意踐踏他人信任，造成告訴人等受有財產上損害，迄今亦
    未能與告訴人等和解或賠償損害，所為實無足取，應予非難
    ，且其前有因詐欺案件經法院論罪處刑並執行完畢之紀錄，
    有臺灣高等法院被告前案紀錄表在卷可考，素行非佳；惟審
    酌被告犯後均坦承犯行，所詐得金錢尚屬有限，暨其犯罪動
    機、目的、手段，兼衡以被告自陳智識程度、家庭生活經濟
    狀況(見本院卷第99頁)等一切情狀，分別量處如附表各編號
    「宣告罪刑及沒收」欄所示之刑及沒收，並就得易科罰金之
    罪部分，諭知易科罰金之折算標準。再審酌被告所犯上開各
    罪均為詐欺取財罪，侵害之法益類型相同，各罪所侵犯者均
    為財產法益，而非具有不可替代性、不可回復性之個人法益
    ，且被告透過各罪所顯示之人格面亦無不同，並考量刑罰邊
    際效應隨刑期而遞減、行為人所生痛苦程度隨刑期而遞增之
    情形及行為人復歸社會之可能性等情，對被告所犯各罪為整
    體之非難評價後，就得易科罰金之罪部分，定其應執行之刑
    如主文所示，並諭知易科罰金之折算標準。　
三、沒收部分：
  ㈠扣案之三星廠牌手機1支（含門號0000000000號SIM卡1枚），
    係被告所有用以聯絡告訴人等供本案犯罪之用，業據被告供
    述明確（見本院卷第84頁），爰依刑法第38條第2項前段規
    定宣告沒收。
  ㈡未扣案之被告犯罪所得新臺幣(下同)1萬2500元、8300元、3
    萬2000元，均應依刑法38條之1第1項前段、第3項規定於上
    開各罪項下宣告沒收，於全部或一部不能沒收或不宜執行沒
    收時，追徵其價額。
　㈢又上開宣告多數沒收者，依刑法第40條之2第1項規定，併執
    行之。
據上論斷，應依刑事訴訟法第273條之1第1項、第299條第1項前
段，第310條之2、第454條第2項，判決如主文。
本案經檢察官林圳義提起公訴，檢察官彭郁清到庭執行職務
中　　華　　民　　國　　111 　年　　11　　月　　28  　日
                  刑事第四庭  法　官　許文棋
以上正本證明與原本無異。
如不服本判決應於收受判決後20日內向本院提出上訴書狀，並應
應敘述具體理由。其未敘述上訴理由者，應於上訴期間屆滿後20
日內向本院補提理由書(均須按他造當事人之人數附繕本)「切勿
逕送上級法院」。告訴人或被害人如對本判決不服者，應具備理
由請求檢察官上訴，其上訴期間之計算係以檢察官收受判決正本
之日期為準。
   　　                     　書記官  陳彥宏
中　　華　　民　　國　　111 　年　　11　　月　　28　　日
附錄本案論罪科刑法條：
中華民國刑法第339條
（普通詐欺罪）
意圖為自己或第三人不法之所有，以詐術使人將本人或第三人之
物交付者，處5 年以下有期徒刑、拘役或科或併科50萬元以下罰
金。
以前項方法得財產上不法之利益或使第三人得之者，亦同。
前二項之未遂犯罰之。
中華民國刑法第339條之4
犯第 339 條詐欺罪而有下列情形之一者，處 1 年以上 7 年以
下有期徒刑，得併科 1 百萬元以下罰金：
一、冒用政府機關或公務員名義犯之。
二、三人以上共同犯之。
三、以廣播電視、電子通訊、網際網路或其他媒體等傳播工具，
    對公眾散布而犯之。
前項之未遂犯罰之。

附表：
編號 犯罪事實 宣告罪刑及沒收 1 附件犯罪事實欄一、㈠所示部分 楊志偉犯詐欺取財罪，處有期徒刑參月，如易科罰金，以新臺幣壹仟元折算壹日。扣案之三星廠牌手機壹支（含門號0000000000號SIM卡壹枚）沒收。未扣案之犯罪所得新臺幣壹萬貳仟伍佰元沒收，於全部或一部不能沒收或不宜執行沒收時，追徵其價額。 2 附件犯罪事實欄一、㈡所示部分 楊志偉犯以網際網路對公眾散布而犯詐欺取財罪，處有期徒刑壹年壹月。扣案之三星廠牌手機壹支（含門號0000000000號SIM卡壹枚）沒收。未扣案之犯罪所得新臺幣捌仟參佰元沒收，於全部或一部不能沒收或不宜執行沒收時，追徵其價額。 3 附件犯罪事實欄一、㈢所示部分 楊志偉犯詐欺取財罪，處有期徒刑參月，如易科罰金，以新臺幣壹仟元折算壹日。扣案之三星廠牌手機壹支（含門號0000000000號SIM卡壹枚）沒收。未扣案之犯罪所得新臺幣參萬貳仟元沒收，於全部或一部不能沒收或不宜執行沒收時，追徵其價額。 
　　　　　　　　　　　　　　　　
附件：
臺灣苗栗地方檢察署檢察官起訴書
                                     111年度偵字第6579號
　　被　告　楊志偉　男　33歲（民國00年0月00日生）
　　　　　　　　　　住苗栗縣○○鎮○○里0鄰○○○00號
　　　　　　　　　　國民身分證統一編號：Z000000000號
上列被告因詐欺案件，已經偵查終結，認應提起公訴，茲將犯罪
事實及證據並所犯法條分敘如下：
　　犯罪事實
一、楊志偉意圖為自己不法之所有：（一）、於民國111年5月25
    日凌晨4時許，以臉書暱稱「楊楊」私訊郭家宇，詐稱要賣
    手機遊戲「天堂M」帳號，使郭家宇陷於錯誤，於同月30日
    夜間9時20分許，匯款新臺幣（下同）12,500元至楊志偉所
    申辦中華郵政000-00000000000000號帳戶（下稱郵局帳戶）
    。（二）、於同月30日前某時，在臉書社群網站的天堂M遊
    戲社團內，以臉書暱稱「楊楊」張貼販賣天堂M虛擬貨幣之
    訊息，致尤春彰陷於錯誤，於同月30日夜間8時47分許，匯
    款8,300元至郵局帳戶。（三）、於同月31日中午12時8分許
    ，以臉書暱稱「楊楊」私訊段文凱，詐稱要販賣「天堂M」
    帳號，致段文凱陷於錯誤，於同月31日下午3時47分許，匯
    款32,000元至郵局帳戶。楊志偉收受上述貨款後，都未依約
    交貨，以此方式詐得上述貨款，為警據報後到楊志偉住處依
    法持搜索票搜索，扣得楊志偉所有供詐騙所用之三星牌手機
    1支。
二、案經郭家宇、尤春彰、段文凱告訴，由苗栗縣警察局竹南分
    局報告偵辦
　　證據並所犯法條
一、證據清單及待證事實：
編號 證據名稱 待證事實 1 被告楊志偉的供述 全部犯罪事實 2 告訴人郭家宇、尤春彰、段文凱的供述 全部犯罪事實 3 郵局帳戶交易明細、照片、對話紀錄、搜索扣押筆錄、扣押物品目錄表、扣案之三星牌手機1支。 全部犯罪事實 
二、核被告所為，犯罪事實（一）、（三）係犯刑法第339條第1
    項之詐欺取財罪嫌，犯罪事實（二）係犯刑法第339條之4第
    1項第3款之利用網際網路詐欺取財罪嫌。扣案之三星牌手機
    1支係被告所有，且為供犯罪所用之物，已經被告供述屬實
    ，而被告犯罪之所得雖未扣案，均請依法宣告沒收。
三、依刑事訴訟法第251條第1項提起公訴。
　　此　致
臺灣苗栗地方法院
中　　華　　民　　國　 111　　年　　8 　　月　　26　　日
　　　　　　　　　　　　　　檢察官　林  圳  義